# 股权转让会计问题

提问人：新的方向 时间：2019-04-19 16:32:41
我们在审计 A公司，想请教一个问题： 1 、A 公司和B 公司同受一方控制；
2 、B 公司投资C 公司 1000 万元，占 C 公司注册资本的 100%。 3 、第 1次转让股让： 2017 年 12 月，B公司将所持C公司 1000 万元全部转让给A公司，截止 2017 年 12 月 31 日，A公司占 C公司注册资本的 100%。
转让时点，C 公司实收资本 1000 万元，未分配利润-400 万元，净资产为600 万元。所以，A 公司确认长期股权投资 600 万元，资本公积-400 万元。实付现金 1000 万元。A 公司会计分录为：借：长期股权投资 600 万借：资本公积 400 万 贷：银行存款 1000 万 4 、第 2 次转让股让： 2018 年 12 月，A公司将所持 C 公司的2% 股权即 20 万元，平价转让给 D 公司（A、B、C、D 公司同受一方控制），转让价格为 20 万元； 2018 年 12 月，A 公司将所持 C公司的 10% 股权即 100 万元，平价转让给独立第三方甲公司，转让价格为 100 万元。转让时点，C 公司实收资本 1000 万元，未分配利润 300 万元，净资产为 1300 万元。 5 、问题（ 1 ）A公司将所持C 公司的2% 股权转让给D 公司，如何会计处理？（ 2 ）
A 公司将所持 C 公司的 10% 股权转让给独立第三方甲公司，如何会计处理？（ 3 ）D 公司受让C 公司 2% 的股权，如何会计处理？

回答人：chenyiwei
（ 1 ）A公司将所持 C公司的 2%股权转让给 D公司，按处置价款与该 2%股权对应的长期股权投资账面价值之间的差额确认为投资收益。合并报表层面按部分处置子公司股权但不丧失控制权处理（ 2014 年修订后合并报表准则第四十九条）
（ 2 ）A 公司将所持 C 公司的 10% 股权转让给独立第三方甲公司，处理原则同（ 1 ）。
（ 3 ）D公司受让 C 公司 2%的股权，按期受让价款确认为一项可供出售权益工具投资。